# FABIO ANDRES ROMERO



Balneario Camboriú - SC

fabiiosbs@gmail.com



(47) 997 453 024



Linkedin.com/in/fabioromeroo



https://profefabio14.github.io/Portfolio-FR

# DESENVOLVEDOR | PROGRAMADOR | FRONT END

## RESUMO DE QUALIFICAÇÃO

Profissional em fase de transição de carreira da área da Educação para a área da Programação, com experiência em contribuir para o desenvolvimento de projetos alinhados com as últimas tendências tecnológicas. Com conhecimentos em HTML, CSS e JavaScript, participo ativamente na criação de projetos e sites personalizados no Frontend. Minhas habilidades estão centradas em compreender as necessidades de usuários e clientes, aplicando soluções eficientes para potencializar resultados ótimos. Meu enfoque proativo e adaptabilidade me permitem contribuir por meio da aplicação de conhecimentos em programação e pela criação de soluções inovadoras.

#### EXPERIÊNCIA PROFISSIONAL

#### FREELANCER – 02 / 2023 - Atualmente

Desenvolvedor Front End

Experiência na realização de projetos envolvendo meus conhecimentos com as tecnologias HTML, CSS, JAVASCRIPT

#### **PROJECTOS**

- Desenvolvimento de um conversor de moedas interativo. O aplicativo permite a troca de Reais Brasileiros por outras moedas em tempo real, proporcionando uma experiência intuitiva e funcional aos usuários.
- Desenvolvimento de um site que simula a seleção de cores de carros para os clientes, com integração de HTML, CSS e JavaScript. Essa experiência se destacou pela aplicação eficaz do JavaScript para aprimorar a interatividade e funcionalidade do site de seleção de cores de carros.

#### PROFESSOR SUPERVISOR – 03 / 2019 a 12 / 2022 - Robótica Catamarca

Supervisor

Na Robótica Catamarca, capacitou pessoas de todas as idades em programação e desenvolvimento eletrônico com Arduino e Mblock, liderando projetos que promoveram o aprendizado tecnológico e habilidades inovadoras. Contribuiu para soluções tecnológicas que abordaram problemas sociais, apoiando comunidades vulneráveis através da programação e automação de projetos personalizados. Essa experiência fortaleceu não apenas habilidades técnicas, mas também integrou uma equipe comprometida com inovação e impacto social positivo.

## FORMAÇÃO ACADÊMICA

## FORMAÇÃO FULL STACK - DEVCLUB - 06 / 2023 - Atualmente

Formação completa em programação, mentoria de programação integral, projetada para um público sem experiência prévia em programação, abrangendo desde os fundamentos até um nível avançado, com o objetivo dese tornar um programador full stack. Contém aulas completas de HTML, CSS, JavaScript, Node, Banco de Dados e React. O ensino é focado na aplicação empresarial diária, desenvolvendo projetos de alta qualidade e desempenho, impulsionando o crescimento pessoal e as habilidades interpessoais (softSkills) e preparando para o mercado de trabalho.

### PROFESSOR DE TECNOLOGIA - INSTITUTO GRAL. SAN MARTIN - 02/2012 A 12/2016

- Professor de Tecnologia com especialização em Eletrônica, Programação e Robótica.
- Experiência na implementação de metodologias educacionais inovadoras e práticas.

## **CURSOS**

- Carrera de Ecommerce Universidad NUM 05/2022 A 12/2022
- Kit de sobrevivência de marketing Julian Ocampo 07/2023 A 08/2022

### CONHECIMENTOS E HABILIDADES

- Html
- Css
- JavaScript
- Arduino
- Wordpress
- Sistemas Operacionais: Windows e Linux CLI
- Metodologias Ágeis: SCRUM

### **IDIOMAS**

- Espanhol Nativo
- Português Avançado
- Inglês Básico